【裁判字號】    89,易,389
【裁判日期】    890815
【裁判案由】    動產擔交法
【裁判全文】
臺灣板橋地方法院刑事判決                          八十九年度易字第三八九號
    公  訴  人  臺灣板橋地方法院檢察署檢察官
    被      告  甲○○
右列被告因違反動產擔保交易法案件，經檢察官提起公訴（八十八年度偵字第二０四
二七號），本院判決如左：
    主  文
甲○○動產擔保交易之債務人，意圖不法之利益，將標的物遷移，致生損害於債權人
，處拘役伍拾日，如易科罰金，以參佰元折算壹日。
    事  實
一、甲○○於民國八十七年三月五日，在台北縣板橋市○○路一八八號，與威肯樂器
    有限公司（以下簡稱威肯公司），訂立附條件買賣契約書，約定以總價新台幣（
    下同）三萬四千元，向威肯公司購買機型Ｆ一八八號之電子琴一台，約定分十期
    給付，每月為一期，除第一期給付一千元外，第二期以下每期給付三千三百元，
    於付清價款前，上開電子琴仍屬威肯公司所有，動產擔保交易之標的物即上開電
    子琴之存放地點則為台北縣新莊市○○路三五七巷一弄四一號二樓。甲○○為動
    產擔保交易之債務人，明知在債權未全部清償前，僅得占有使用上開電子琴，不
    得任意將上開動產擔保交易標的物電子琴遷移、出賣、出質、移轉、抵押或為其
    他處分，竟仍於八十七年四月起，即未依約給付價款，且意圖不法之利益，將上
    開電子琴遷移，致生損害於債權人威肯公司。
二、案經被害人威肯公司訴請臺灣板橋地方法院檢察署檢察官偵查起訴。
    理  由
一、訊據被告甲○○矢口否認有右揭犯行，辯稱：因搬家至台南，始未繳納上開分期
    付款，伊願意還錢，後來威肯公司都不接電話，伊要求分期付款亦不答應，云云
    ，經查，右揭犯罪事實，業據告訴人威肯公司之代理人楊忠平指述綦詳，並對被
    告於偵查中所留之住址無法聯絡被告，被告亦均未主動聯絡，置之不理等情指述
    明確，被告所辯不足採信，復有附條件買賣契約書影本一份在卷足憑，又被告於
    未告知告訴人威肯公司遷移住處之情況下，即遷移住處至台南，已據被告自承在
    卷，復未依約按期繳納分期款，足認被告擅自將上開電子琴遷移之行為，已導致
    告訴人威肯公司索債發生困難，而蒙受價款之損失，堪認被告應有為自己不法利
    益之意圖，被告所辯顯係卸責之詞。本件事證明確，被告犯行應堪認定。
二、被告甲○○係動產擔保交易法所定動產擔保交易債務人，意圖不法利益，將標的
    物遷移。核其所為，係犯動產擔保交易法第三十八條之罪。爰審酌被告之素行、
    犯罪之動機、目的、手段、所生危害及犯罪後態度惡劣等一切情狀，量處如主文
    所示之刑，並諭知易科罰金之折算標準，以資懲儆。
據上論斷，應依刑事訴訟法第二百九十九條第一項前段，動產擔保交易法第三十八條
、刑法第十一條前段、第四十一條、罰金罰鍰提高標準條例第一條前段、第二條，判
決如主文。
本案經檢察官游鉦添到庭執行職務。
中      華      民      國    八十九    年      八      月     十五     日
                                  臺灣板橋地方法院刑事第四庭
                                      法    官    徐  子  涵
右正本證明與原本無異。
如不服本判決，應於判決送達後十日內向本院提出上訴狀。
                                      書 記 官    彭  麗  紅
中      華      民      國      八十九      年    八    月    二十一    日
附錄本案論罪科刑法條
動產擔保交易法第三十八條
動產擔保交易之債務人，意圖不法之利益，將標的物遷移、出賣、出質、移轉、抵押
或為其他處分，致生損害於債權人者，處三年以下有期徒刑、拘役或科或併科六千元
以下之罰金。


司法院資訊處製作；財團法人民間司法改革基金會備份。
